# 请教陈老师关联自然人

提问人：kelisme 时间：2015-03-17 22:35:14
陈老师，请问审计关联方关系的时候，需要企业把证监会列举的董监高及与关系密切的家庭成员全部提供出来吗？那清单会有很多人啊。

回答人：chenyiwei
提供关联方关系的清单还是要求完整的。实际附注披露时对非控制的关联方没有关联交易发生的可不列入附注中的关联方名单予以披露。